【裁判字號】    89,重訴,8
【裁判日期】    890320
【裁判案由】    給付借款
【裁判全文】
臺灣嘉義地方法院民事判決  八十九年度重訴字第八號
    原      告  台南區中小企業銀行股份有限公司
    法定代理人  丙○○
    訴訟代理人  丁○○
    被      告  乙○○
    訴訟代理人  甲○○
右當事人間請求給付借款事件，本院判決如左：
    主    文
被告應給付原告新台幣壹仟伍佰捌拾陸萬陸仟陸佰陸拾肆元，及自民國八十八年五月
二十三日起至清償日止，按年息百分之八．七五計算之利息，並自民國八十八年六月
二十四日起至民國八十八年十二月二十三日止，按上開利率百分之十，自民國八十八
年十二月二十四日起至清償日止，按上開利率百分之二十計算之違約金。
訴訟費用由被告負擔。
本判決於原告以新台幣伍佰貳拾捌萬玖仟元供擔保後，得假執行。
    事    實
甲、原告方面：
  一、聲明：除假執行擔保金額外，如主文所示。
  二、陳述：緣訴外人蕭淑蕊即東英號於民國八十三年八月十六日挽同訴外人甲○○
            為連帶保證人，向原告借款新台幣（下同）一千七百萬元，約定清償期
            為八十六年八月十六日，利息按年息百分之十，二五計算，如逾期在六
            個月以內者，按上開利率百分之十，超過六個月者，就超過部分，按上
            開利率百分之二十計算之違約金，詎屆期履催不還，依約巳喪失期限利
            益，然經與訴外人等達成協議另加保證人即被告立具連帶負責清全部債
            務之分期償還借款切結書，且現在利率巳調整為百分之八．七五，為此
            提起本件訴訟。
  三、證據：提出分期償還借款切結書及一般授信約定書各乙份（以上均為影本）、
            戶籍謄本乙份、繳納明細查詢單乙紙為證。
乙、被告方面：
  一、聲明：駁回原告之訴。
  二、陳述：對於原告主張之事實並不爭執，惟原告收取之利息過高，其利率應按政
            府核定之利率計算，現利率巳很低，但原告仍收取高利率利息，被告不
            願繳納。
    理      由
一、本件原告起訴主張：訴外人蕭淑蕊即東英號於民國八十三年八月十六日挽同訴外
    人甲○○為連帶保證人，向原告借款一千七百萬元，約定清償期為八十六年八月
    十六日，利息按年息百分之十，二五計算，如逾期在六個月以內者，按上開利率
    百分之十，超過六個月者，就超過部分，按上開利率百分之二十計算之違約金，
    詎屆期履催不還，依約巳喪失期限利益，然經與訴外人等達成協議另加保證人即
    被告立具連帶負責清全部債務之分期償還借款切結書，且現在利率巳調整為百分
    之八．七五之事實，業據其提出分期償還借款切結書、一般授信約定書、繳納明
    細查詢單為證，核屬相符，被告對原告此部分之主張亦不爭執，自堪信為真實。
二、按依當事人約定而發生之利息，其利率之高低，由當事人任意約定，如未約定利
    率，則依週年利率百分之五計算（參見民法第二百零三條），惟如約定利率超過
    週年利率百分之二十者，債權人對於超過部分之利息，無請求權（參見民法第二
    百零五條）。經查本件兩造約定有利率，且所約定之利率並未超過最高利率之限
    制，是被告辯稱，原告未按政府核定之利率計算，仍收取高利率利息，伊不同意
    繳納等情，洵屬無據，難堪採認。
三、從而，原告依消費借貸及連帶保證契約請求被告給付借款一千五百八十六萬萬六
    千六百六十四元，及自民國八十八年五月二十三日起至清償日止，按年息百分之
    八．七五計算之利息，並自民國八十八年六月二十四日起至民國八十八年十二月
    二十三日止，按上開利率百分之十，自民國八十八年十二月二十四日起至清償日
    止，按上開利率百分之二十計算之違約金，為有理由，應予准許。
四、原告陳明願供擔保，請求宣告假執行，核無不合，爰酌定相當擔保金額，予以准
    許。
五、據上論結，原告之訴為有理由，依民事訴訟法第七十八條、第三百九十條第二項
    ，判決如主文。
中      華      民      國    八十九    年      三      月    二十      日
~B臺灣嘉義地方法院民事庭
~B    法  官  林淑鳳
右為正本係照原本作成
如對本判決上訴須於判決送達後廿日內向本院提出上訴狀
中      華      民      國    八十九    年      三      月    二十八    日
~B    書記官  楊福源


司法院資訊處製作；財團法人民間司法改革基金會備份。
